臺灣彰化地方法院刑事判決　　　　　　　 94年度易字第522號
公　訴　人　臺灣彰化地方法院檢察署檢察官
被　　　告　甲○○
選任辯護人　李淵源律師
上列被告因妨害自由等案件，經檢察官提起公訴（94年度調偵字
第140號），被告於本院行準備程序時，就被訴事實為有罪之陳
述，經審判長告知被告簡式審判程序之旨，並聽取公訴人及被告
之意見後，本院合議庭認有刑事訴訟法第273條之1第1項之情形
，裁定改由受命法官獨任行簡式審判程序，判決如下：
    主  文
甲○○公然侮辱人，處拘役拾日，如易科罰金，以佰元折算
壹日；又以脅迫使人行無義務之事未遂，處拘役肆拾日，如易科
罰金，以佰元折算壹日。應執行拘役陸拾日，如易科罰金，以
佰元折算壹日。
    犯 罪 事 實 及 理 由
一、本件犯罪事實為：甲○○係三大有線電視股份有限公司（以
    下簡稱三大公司）工程處之經理，其於民國（下同）94年1
    月7日15時30分許，因三大公司之通知，而偕同三大公司之
    工程人員彭顯義、劉春花，前往乙○○位於彰化縣員林鎮○
    ○路○段333巷44號住處，進行有線電視維修，其因不滿乙○
    ○以數位相機就其維修過程拍照存證，在向乙○○反應而仍
    未獲接受之際，竟基於公然侮辱之犯意，於同日15時40分許
    ，在乙○○上揭住處門口前之不特定人得共聞共見之處所，
    接續以「我操你娘‧‧（台語發音之女性性器官，以下均同
    ）」、「我操你媽‧‧，幹你娘臭‧‧」、「你他媽的‧‧
    」等語，公然侮辱乙○○。隨即又因向乙○○索取其以數位
    相機所拍攝之資料未果，復另萌強制之犯意，向乙○○恐嚇
    稱：「你相機沒有交出來你試試看」、「你相片沒拿出來你
    就知道死喔！我沒騙你」等語，致乙○○心生畏懼，而以上
    開脅迫之方式，欲使乙○○行無義務之事，嗣因轄區警員前
    來勸阻，甲○○方未再對乙○○強索上開所拍攝之資料。
二、上揭犯罪事實有以下證據可資證明：被告於本院行準備程
    序與審理時之自白；證人即告訴人乙○○於警詢及偵查中
    之證述；案發當時之錄音光碟及譯文各1份在卷可資佐證
    ，足認被告之自白應與事實相符，洵堪採信，從而，被告上
    開犯行，應堪認定。
三、按刑法第305條之恐嚇危害安全罪，係指單純以將來加害生
    命、身體、自由、名譽、財產之事，恐嚇他人致生危害於安
    全者而言，如對於他人之生命、身體等，以現實之脅迫手段
    加以危害要挾，使人行無義務之事，即應構成刑法第304條
    之強制罪，縱有恐嚇行為，亦僅屬犯強制罪之手段，無更論
    以恐嚇危害安全罪之餘地（最高法院84年度臺非字第194號
    判決意旨參照）。次按行為人雖已著手於強暴、脅迫行為之
    實施，然被害人尚未因而行無義務之事時，其行為尚屬未遂
    。是核被告甲○○上開所為，係分別犯刑法第309條第1項之
    公然侮辱罪；及同法第304條第2項、第1項之強制未遂罪，
    公訴人雖認被告以加害生命、身體之事，脅迫告訴人交出其
    所拍攝資料之事實應論以刑法第305之恐嚇危害安全罪，然
    被告並非單純以加害生命、身體之事恐嚇告訴人，而係欲借
    之加以要脅，使告訴人交出資料而行無義務之事，是揆諸上
    開說明，被告此部分所為，應已構成刑法第304條之強制罪
    ，公訴人所認容有誤會，惟起訴之基本社會事實同一，應依
    法變更起訴法條審理之。被告所犯上開公然侮辱及強制未遂
    2罪間，犯意各別，行為互殊，應予分論併罰。又被告雖已
    著手於強制行為之實施，惟未生使人行無義務之事之結果，
    其犯罪尚屬未遂，爰依刑法第26條前段之規定，按既遂犯之
    刑減輕之。爰審酌被告係因突見告訴人對其維修過程拍照存
    證，一時心生不滿，而出言侮辱告訴人，並脅迫其交出所拍
    攝之資料，被告上開行為雖有不該，惟其嗣後已坦認錯誤，
    並願意賠償告訴人之精神損失，顯有悔意，雖告訴人表示不
    願與被告和解，然本院考量其犯罪情節尚非嚴重，被告係一
    時失慮下始為本件犯行，暨其犯罪目的、動機、手段、所生
    危害，及其並無前科紀錄（有其前案紀錄在卷可餐），素行
    尚佳、智識程度、生活狀況等一切情狀，對上開二罪，分別
    量處如主文所示之刑，並定其應執行之刑，及諭知如易科罰
    金之折算標準。
四、應依刑事訴訟法第273條之1第1項、第299條第1項前段、第
    300條、第310條之2、第454條第1項，刑法第304條第2項、
    第1項、第309條第1項、第26條前段、第41條第1項前段、第
    51條第6款，罰金罰鍰提高標準條例第1項前段、第2條，判
    決如主文。
五、如不服本判決，得於判決書送達之翌日起10日內，以書狀敘
    述理由（須附繕本），向本院提出上訴。
中　　華　　民　　國　　94　　年　　6 　　月　　6 　　日
                  刑事第一庭         法   官  簡璽容
以上正本證明與原本無異。
如不服本判決，應於判決送達後十日內向本院提出上訴狀 (須附
繕本)。
中　　華　　民　　國　　94　　年　　6 　　月　　6 　　日
                                      書記官  王惠嬌
中華民國刑法第304條
(強制罪)
以強暴、脅迫使人行無義務之事或妨害人行使權利者，處三年以
下有期徒
刑、拘役或三百元以下罰金。
前項之未遂犯罰之。
中華民國刑法第309條
(公然侮辱罪)
公然侮辱人者，處拘役或三百元以下罰金。
以強暴犯前項之罪者，處一年以下有期徒刑、拘役或五百元以下
罰金。
